【裁判字號】    94,訴,1508
【裁判日期】    950309
【裁判案由】    強盜
【裁判全文】
臺灣臺南地方法院刑事判決              94年度訴字第1508號
公  訴  人  臺灣臺南地方法院檢察署檢察官
被      告  乙○○
指定辯護人  李慧千律師
上列被告因強盜案件，經檢察官提起公訴（94年度發查偵字第
253號），本院判決如下：
    主  文
乙○○共同意圖為自己不法之所有，攜帶兇器，以強暴至使不能
抗拒，而取他人之物，累犯，處有期徒刑柒年陸月。扣案仿ＢＥ
ＲＥＴＴＡ廠Ｍ九型半自動改造手槍壹支（含彈匣壹個，槍枝管
制編號0000000000）沒收。
    事  實
一、乙○○前於民國八十九年間，因施用第一級及第二級毒品案
    件，經臺灣桃園地方法院各判處有期徒刑七月，定應執行刑
    有期徒刑一年確定；又於九十年間，因違反槍砲彈藥刀械管
    制條例案件，經同院判處有期徒刑一年二月，併科罰金新台
    幣（下同）五萬元，經與前案定應執行刑為有期徒刑二年二
    月，併科罰金五萬元，嗣於九十二年一月二十二日因縮短刑
    期假釋出監，並於同年十一月三日假釋期滿視為執行完畢。
    詎仍不知悔改，於九十三年九月二十二日深夜零時四十分許
    ，搭乘范純勇（其涉案部分雖經國防部北部地方軍事法院桃
    園分院檢察署檢察官為不起訴處分，惟本院不受其拘束，認
    其為本件之共同正犯，理由詳如後述）所駕駛之車牌號碼Ｇ
    五—五○二八號自用小客車，後載張國益（另由桃園地方法
    院檢察署偵辦中），行經桃園縣中壢市○○○路二百零八號
    前時，見丁○○駕駛車牌號碼八Ｐ—○○四○號自用小客車
    行經對向車道，乙○○遂與范純勇共同基於意圖為自己不法
    所有之犯意聯絡，由范純勇駕車迴轉至對向車道，將丁○○
    所駕駛之車輛攔下，乙○○則持客觀上對人之生命、身體、
    安全具有危險性之銀色改造手槍一支（乙○○持有槍械部分
    業經臺灣桃園地方法院九十四年度訴字第一九○號判決確定
    ），喝令乘坐於丁○○所駕車輛右前座之甲○○下車，甲○○及丁○○因畏懼乙○○持槍，恐遭傷害而不能抗拒，甲○○隨即下車，乙○○並進入該車右前座之座位，將丁○○所
    有戴於脖子上之金項鍊一條，及甲○○所有之國際牌Ｘ六六
    行動電話一支強行取走，並喝令丁○○下車後逕行將該車開
    走，隨後棄置於桃園縣桃園市○○路附近，得手後，將上開
    行動電話交由范純勇變賣與不知情之蔡豐旭，得款二千元，
    上開金項鍊亦經乙○○變賣得款七千元，變賣所得由乙○○
    、范純勇朋分花用。嗣經丁○○報警循線查獲，並扣得上開
    仿ＢＥＲＥＴＴＡ廠Ｍ九型半自動改造手槍一支（含彈匣一
    個，槍枝管制編號0000000000）。
二、案經臺灣桃園地方法院檢察署簽請臺灣高等法院檢察署檢察
    長令轉臺灣臺南地方法院檢察署檢察官偵查起訴。
    理  由
壹、程序方面：
    按被告以外之人於審判外之言詞或書面陳述，除法律有規定
    者外，不得作為證據，刑事訴訟法第一百五十九條固定有明
    文。惟被告以外之人於審判外之陳述，雖不符同法第一百五
    十九條之一至之四之規定，而經當事人於審判程序同意作為
    證據，法院審酌該言詞陳述或書面陳述作成時之情況，認為
    適當者，亦得為證據。又當事人、代理人或辯護人於法院調
    查證據時，知有第一百五十九條第一項不得為證據之情形，
    而未於言詞辯論終結前聲明異議者，視為有前項之同意，此
    亦據同法第一百五十九條之五規定甚明。查被告乙○○於本
    院行準備程序時，就檢察官所提出丁○○、甲○○、張國益
    、范純勇及蔡豐旭等被告以外之人，於警詢或軍事檢察署之
    陳述等證明本件犯罪事實之證據方法，均明確表示無意見，
    當事人、辯護人迄本院言詞辯論終結前，亦均未就上開證據
    之證據能力聲明異議明異議，而本院審酌上開證據於陳述作
    成時之情況，核無違法取證及證明力明顯過低之瑕疵，亦認
    為以之作為證據為適當，故依諸上開規定，上開審判外之陳
    述，得為證據。
貳、實體方面：
一、上開犯罪事實，業據被告乙○○就自己犯罪部分於警詢、偵
    查時及本院審理中均坦承不諱，核與證人即被害人丁○○、
    甲○○、證人張國益、共犯范純勇等人於警詢、軍事檢察署
    及蔡豐旭於警詢時之證言相符，此外並有上開乙○○持以行
    搶，具有殺傷力之仿ＢＥＲＥＴＴＡ廠Ｍ九型半自動改造手
    槍一支（含彈匣一個，槍枝管制編號0000000000
    ）扣案，及內政部警政署刑事警察局九十三年十月二十六日
    刑鑑字第○九三○二○八四○二號槍彈鑑定書附卷可稽。被
    告乙○○就共犯范純勇涉案部分，雖辯稱本件強盜係伊一人
    所為，范純勇並不知情云云，惟據范純勇於第一次警詢時係
    稱：「（乙○○要你停車行搶時，該銀色布手套是在你車上
    先穿戴好，還是下車後才穿戴？）乙○○在我車上時就已先
    穿戴好了。」，於第二次警詢時復稱：「（乙○○要下車持
    槍行搶時，有無先告知過你與張國益？）是沒有講，但他戴
    上手套後，我大概就知道他要行搶了。」（參見國防部北部
    地方軍事法院桃園分院檢察署偵查卷第二十二、二十五頁）
    ，則由范純勇明知乙○○要求伊攔車之目的在於行搶，仍依
    乙○○之指示將所駕駛之車輛迴轉至對向車道，並加速超越
    丁○○所駕駛之車輛後，行駛至丁○○所駕駛車輛之前方將
    其攔下，並於乙○○下車行搶後，仍駕駛原車緊隨駕駛上開
    丁○○所駕駛車輛之乙○○之後，於乙○○棄置上開丁○○
    所駕駛之車輛後，再接應乙○○離去，嗣並由范純勇變賣上
    開搶得之行動電話，而變賣所得亦與乙○○二人花用殆盡等
    情觀之，顯見范純勇自駕駛上開車輛將丁○○所駕駛之車輛
    攔下之際，即有參與乙○○實行強盜之意思，並與乙○○有
    共同強盜之犯意聯絡甚明，被告乙○○此部分所辯，洵不足
    採。
二、被告乙○○持客觀上對人之生命、身體、安全具有危險具有
    殺傷力之改造手槍一支，喝令甲○○、丁○○下車，並強取
    丁○○之金項鍊及甲○○之行動電話，被害人等深夜遭他車
    當街攔下，復被持槍行搶，任何人處在相同情形下，均無力
    抵抗，客觀上顯已達使被害人不能抗拒之程度。核被告乙○○所為，係犯刑法第三百二十八條第一項強盜罪，而有同法
    第三百二十一條第一項第三款之攜帶兇器而犯之情形，應依
    同法第三百三十條第一項之攜帶兇器強盜罪論處，係犯刑法
    第三百三十條第一項之加重強盜罪。其與共犯范純勇二人間
    互有犯意聯絡，行為分擔，皆為共同正犯。而被告基於一強
    盜計畫，於同一地點以一次強盜行為，強盜被害人丁○○、
    甲○○之財物，乃一強盜行為觸犯數同一罪名，為想像競合
    犯，應依刑法第五十五條規定，從一重之加重強盜罪論處。
    又被告有事實欄所載之前科科刑及執行紀錄，有臺灣臺南地
    方法院檢察署刑案資料查註紀錄表、臺灣高等法院被告全國
    前案紀錄表各一件在卷可按，其受有期徒刑之執行完畢，五
    年以內再犯有期徒刑以上之罪，為累犯，應依刑法第四十七
    條之規定，加重其刑。爰審酌被告年輕力壯，不思奮發向上
    ，於深夜乘車隨機持改造手槍強盜財物，危害社會治安甚鉅
    ，其所獲不法利益達九千元及犯罪後坦承大部分犯行之態度
    等一切情狀，量處如主文所示之主刑。而扣案具殺傷力之仿
    ＢＥＲＥＴＴＡ廠Ｍ九型半自動改造手槍一支（含彈匣一個
    ，槍枝管制編號0000000000），依槍砲彈藥刀械
    管制條例第五條之規定為違禁物，雖經另案沒收，然未能證
    明業經銷燬，爰依刑法第三十八條第一項第一款之規定，宣
    告沒收之。
據上論斷，應依刑事訴訟法第二百九十九條第一項前段，刑法第
二十八條、第五十五條、第四十七條、第三百三十條第一項、第
三百二十一條第一項第三款、第三十八條第一項第一款，判決如
主文。
本案經檢察官丙○○到庭執行職務。
中    華    民    國    95    年    3     月    9     日
                  刑事第三庭審判長法  官  陳振謙
                                  法  官  鍾邦久
                                  法  官  王慧娟
以上正本證明與原本無異。
如不服本判決，應於判決送達後10日內，向本院提出上訴狀。
                                  書記官  黃淑櫻
中    華    民    國    95    年    3     月    9     日
附錄論罪科刑法條：
刑法第三百三十條：
犯強盜罪而有第三百二十一條第一項各款情形之一者，處七年以
上有期徒刑。
前項之未遂犯罰之。


司法院資訊處製作；財團法人民間司法改革基金會備份。
